---
title: "dw-2020-parcial-1"
author: "Tepi"
date: "9/3/2020"
output: rmarkdown::github_document

---

# Examen parcial

Indicaciones generales:

* Usted tiene el período de la clase para resolver el examen parcial.
* La entrega del parcial, al igual que las tareas, es por medio de su cuenta de github, pegando el link en el portal de MiU.


* Pueden hacer uso del material del curso e internet (stackoverflow, etc.). Sin embargo, si encontramos algún indicio de copia, se anulará el exámen para los estudiantes involucrados. Por lo tanto, aconsejamos no compartir las agregaciones que generen. 

## Sección I: Preguntas teóricas.

* Existen 10 preguntas directas en este Rmarkdown, de las cuales usted deberá responder 5. Las 5 a responder estarán determinadas por un muestreo aleatorio basado en su número de carné.

* Ingrese su número de carné en  `set.seed()` y corra el chunk de R para determinar cuáles preguntas debe responder.


```{r, echo=TRUE, cache=TRUE}

set.seed(20170470) 
v<- 1:10
preguntas <-sort(sample(v, size = 5, replace = FALSE ))

paste0("Mis preguntas a resolver son: ",paste0(preguntas,collapse = ", "))

```


### Listado de preguntas teóricas

1. Para las siguientes sentencias de `base R`, liste su contraparte de `dplyr`:
    * `str()`
    * `df[,c("a","b")]`
    * `names(df)[4] <- "new_name"` donde la posición 4 corresponde a la variable `old_name`
    * `df[df$variable == "valor",]`


    

4. ¿Cuál es la diferencia entre utilizar `==` y `=` en R?
    RESPUESTA: Uno hace referencia a validar si el valor es igual a otra sentencia y el segundo es la asignación de una variable.
    
5. ¿Cuál es la forma correcta de cargar un archivo de texto donde el delimitador es `:`?
RESPUESTA = read.delim(file, header = TRUE, sep = ":", dec = ".", ...)

6. ¿Qué es un vector y en qué se diferencia en una lista en R?
  RESPUESTA = Los vectores son espacios contíguos en memoria, de manera que podemos acceder a sus elementos utilizando el nombre del vector, los corchetes, y la posición. Las listas en R sirver para concatenar objetos donde cada uno puede tener una estructura distinta osea pueden ser numeros y caracteres.
  
  Posible lista familia<-list(padre="juan",madre="maria",numero.hijos=3,
nombre.hijos=c("luis","carlos","eva"),edades.hijos=c(7,5,3),ciudad="lugo") Aqui podemos ver que algun Familia$(cualquiera de la lista) no van a ser del mismo tipo de dato siempre

10. Si quiero obtener como resultado las filas de la tabla A que no se encuentran en la tabla B, ¿cómo debería de completar la siguiente sentencia de SQL?

    * SELECT * FROM A _______ B ON A.KEY = B.KEY WHERE __________ = __________
    RESPUESTA = * SELECT * FROM A left join B on A.KEY = B.KEY WHERE 
  
Extra: ¿Cuántos posibles exámenes de 5 preguntas se pueden realizar utilizando como banco las diez acá presentadas?
(responder con código de R.)




## Sección II Preguntas prácticas.

* Conteste las siguientes preguntas utilizando sus conocimientos de R. Adjunte el código que utilizó para llegar a sus conclusiones en un chunk del markdown.

A. De los clientes que están en más de un país,¿cuál cree que es el más rentable y por qué?

B. Estrategia de negocio ha decidido que ya no operará en aquellos territorios cuyas pérdidas sean "considerables". Bajo su criterio, ¿cuáles son estos territorios y por qué ya no debemos operar ahí?


### I. Preguntas teóricas
1. RESPUESTA: 

4. RESPUESTA: Uno hace referencia a validar si el valor es igual a otra sentencia y el segundo es la asignación de una variable.

5. RESPUESTA = read.delim(file, header = TRUE, sep = ":", dec = ".", ...)

6. RESPUESTA = Los vectores son espacios contíguos en memoria, de manera que podemos acceder a sus elementos utilizando el nombre del vector, los corchetes, y la posición. Las listas en R sirver para concatenar objetos donde cada uno puede tener una estructura distinta osea pueden ser numeros y caracteres.
  
  Posible lista familia<-list(padre="juan",madre="maria",numero.hijos=3,
nombre.hijos=c("luis","carlos","eva"),edades.hijos=c(7,5,3),ciudad="lugo") Aqui podemos ver que algun Familia$(cualquiera de la lista) no van a ser del mismo tipo de dato siempre.

10. RESPUESTA = * SELECT * FROM A left join B on A.KEY = B.KEY WHERE ___ = ____



## A
```{r}
library(tidyverse)
library(dplyr)
```
```{r}
parcial_anonimo <- readRDS("parcial_anonimo.rds", refhook = NULL)
```


```{r}
PrimerPais <- filter(parcial_anonimo, Pais == "4046ee34")
SegundoPais <- filter(parcial_anonimo, Pais == "4f03bd9b")
head(PrimerPais)
head(SegundoPais)

grupo1 <- PrimerPais %>% group_by(Cliente) %>% summarize(TotalVentas = sum(Venta)) %>% arrange(desc(TotalVentas))

head(grupo1)

grupo2 <- SegundoPais %>% group_by(Cliente) %>% summarize(TotalVentas2 = sum(Venta)) %>% arrange(desc(TotalVentas2))

Agrupado <- merge(grupo2,grupo1, by.grupo2 = "Cliente", by.grupo1 = "Cliente")
Agrupado$VentasTotales <- Agrupado$TotalVentas2 + Agrupado$Totalventas
Agrupado %>% arrange(desc(VentasTotales))
```
```{r}
problema1 <- parcial_anonimo %>% 
  group_by(Pais) %>%
  group_by(Cliente) %>% 
  summarize(TotalVentas = sum(Venta)) %>% 
  arrange(desc(TotalVentas))
head(problema1,5)
```
B. Estrategia de negocio ha decidido que ya no operará en aquellos territorios cuyas pérdidas sean "considerables". Bajo su criterio, ¿cuáles son estos territorios y por qué ya no debemos operar ahí?
## B

```{r }
problema2 <- parcial_anonimo %>%
  group_by(Pais) %>%
  group_by(Territorio)
  summarize(GrandesPerdidas = sum(Venta)) %>%
  arrange(-GrandesPerdidas)
head(problema2)
```
```{r}
Perdida <- filter(parcial_anonimo, Venta<=0)
Territorios <- Perdida %>% group_by(Territorio) %>%
  summarize(PerdidasTotales = sum(Venta)) %>% arrange(PerdidasTotales)
head(Territorios)
```
Queremos sacar todos aquellos que tengan una venta menor a 0 lo que equivale a perdidas totales, no tomamos en cuenta aquellos que tengan una venta minima sino solo perdida directa

